臺灣高等法院高雄分院刑事判決　　　　　九十年度上訴字第一八二八號
　　上　訴　人　台灣高雄地方法院檢察署檢察官
　　上　訴　人
　　即　被　告　甲○○
右上訴人因被告違反毒品危害防制條例案件，不服臺灣高雄地方法院八十九年度訴字
第一七七八號中華民國九十年十月廿五日第一審判決（起訴案號：臺灣高雄地方法院
檢察署八十八年度偵字第一九０九七號），提起上訴，本院判決如左：
      主      文
原判決撤銷。
甲○○連續轉乙第二級毒品，處有期徒刑陸月，如易科罰金以佰元折算壹日。
      事      實
一、甲○○基於轉乙第二級毒品安非他命之概括犯意，於八十八年七月廿五日廿三時
    許，在高雄縣林園鄉○○村○○○路四十三巷六號陳郁文住處，以共同施用方式
    ，轉乙第二級毒品安非他命予陳郁文施用一次。又承上之轉乙概括犯意，自八十
    八年六月間某日起，至同年七月間某日止，在前開陳郁文住處及高雄縣林園鄉中
    芸村某空地等處，連續四次轉乙第二級毒品安非他命予黃鐘慶施用。又於八十八
    年七月廿七日廿三時卅五分許，在高雄縣林園鄉○○路七十九號之一「小叮噹」
    遊藝場，將第二級毒品安非他命以白紙包裝後，委託不知情之黃鐘慶轉乙給綽號
    「良坤」之不詳姓名男子施用。嗣於同日廿三時四十分許，在高雄縣警察局林園
    分局前往該遊藝場臨檢，甲○○為逃避檢查，將其所有內藏有供自己施用之第二
    級毒品安非他命毛重三公克，及供自己分裝施用之工具分裝袋卅個及塑膠管匙一
    支等物之喉糖盒丟入電動機具下方藏匿時，為警查獲，並扣得前開物品（均業經
    另案諭知沒收銷燬及沒收）。
二、案經高雄縣警察局林園分局移送臺灣高雄地方法院檢察署檢察官偵查起訴。
      理      由
一、訊據上訴人即被告甲○○矢口否認有前開犯行，辯稱：當天係陳郁文要向綽號「
    良坤」之男子購買安非他命，才到遊藝場，「良坤」把喉糖盒子交給陳郁文，而
    黃鐘慶本來就在遊藝場內，我們買完安非他命後，就在遊藝場玩，盒子本來在陳
    郁文身上，警察來臨檢，陳郁文將盒子丟在地上。我不曾轉乙安非他命予陳郁文
    及黃鐘慶，僅曾與二人合資購買安非他命一起施用云云。
二、經查：
  (一)右揭時地，被告甲○○無償轉乙安非他命予陳郁文、黃鐘慶及綽號「良坤」之不
    詳姓名男子施用等情，迭經證人陳郁文於警訊、偵訊（偵卷第九頁、第十六頁）
    及原審（原審卷第七十九頁）訊問時及證人黃鐘慶於偵訊（偵卷第十八頁）、原
    審訊問（原審卷第七十三、七十四頁）結證明確；另被告於前開時地，利用不知
    情之黃鐘慶轉乙給綽號「良坤」之不詳姓名男子之安非他命，係被告自前開為警
    在遊藝場電動玩具下方喉糖盒內取出，且該喉糖盒係被告所有一節，亦經證人陳
    郁文及黃鐘慶二人於警，偵訊及法院調查時證述無訛，而證人陳郁文、黃鐘慶與
    被告之間並無宿怨，被告亦自承曾與該二人共同出資購買安非他命施用，足認該
    二證人應無誣陷被告之可能。證人即承辦警員黃俊隆、鄭銘崇亦證述：臨檢時該
    安非他命在被告座椅下，證人陳郁文、黃鐘慶及被告警訊供述均出於自由陳述無
    訛，被告轉乙安非他命犯行，甚為明確。
  (二)證人黃鐘慶雖於九十年十月十一日原審審理及本院調查時改稱：被告不曾轉乙安
    非他命給我，於八十八年七月廿七日在「小叮噹」遊藝場，叫我拿一包東西給綽
    號「良坤」之不詳姓名男子之人係陳郁文，並非被告云云，但經原審訊問證人黃
  鐘慶何以本次審理所述與以前不同？證人黃鐘慶稱：因今年二月間發生車禍，頭
    腦不太清楚而記錯云云。惟證人黃鐘慶早於八十八年七月廿八日警訊時，證稱：
    被告轉乙安非他命給「良坤」，並非於車禍後才如此證述，且被告亦辯稱：在遊
    藝場係陳郁文向「良坤」購買安非他命云云。亦與證人黃鐘慶此次所證：係陳郁
    文叫我拿一包東西給「良坤」，亦不相符，故證人黃鐘慶嗣後翻異前詞，係迴護
    被告，顯不足採信。
  (三)又查被告甲○○於八十八年五月六日入臺灣高雄看守所附設勒戒處所勒戒，至八
    十八年五月廿六日止，有該所九十年十二月十七日高所坤總勒字第三一一０號函
    復本院在卷，則證人陳郁文於原審證述：（甲○○是否曾經免費提供安非他命給
    你吸用？）從八十八年五月起至六月中旬，大概約十次云云，即為被告所否認，
    況八十八年五月六日至五月廿六日，被告入所觀察勒戒，亦無法轉乙安非他命，
    則被告辯稱觀察勒戒期間未轉乙毒品一節，應可採信。被告坦承八十八年七月廿
    五日與陳郁文共同施用安非他命，證人陳郁文又指施用之安非他命係被告提供，
    故被告轉乙安非他命予陳郁文施用應以一次為當。
  (四)被告辯稱：若調閱「小叮噹」遊藝場當時之錄影帶，應可證明該喉糖盒係自陳郁
    文座位下查獲等語，但該遊藝場負責人陳銘家證稱：當時之錄影帶並未留存等語
    （九十年七月廿七日警訊筆錄參照），亦有高雄縣警察局林園分局九十年八月七
    日九十林警刑字第一０八一一號函復稱：負責人表示監視錄影帶已重復使用無法
    提供等語，故該錄影帶已無從調取。
    綜上所述，本件事證明確，被告犯行，洵堪認定。
三、查安非他命係毒品危害防制條例第二條第二項所稱之第二級毒品，不得持有、轉
    乙，被告竟分別持之以轉乙，核其所為，係犯毒品危害防制條例第八條第二項轉
    乙第二級毒品罪。其先後多次轉乙第二級毒品犯行，時間緊密，犯意概括，所犯
    構成要件相同，為連續犯，依刑法第五十六條規定，以一罪論。又其先後多次持
    有第二級毒品安非他命後，進而轉乙他人施用，其多次持有安非他命行為應被其
    轉乙之行為所吸收，不另論罪。被告利用不知情之黃鐘慶轉乙第二級毒品予綽號
    「良坤」之不詳姓名男子施用部分，為間接正犯。公訴人認被告自八十八年五月
    至六月間，於上揭時地另犯轉乙第二級毒品罪部分，既為被告所否認，況被告自
    八十八年五月六日至五月廿六日入台灣高雄看守所附設勒戒處所勒戒，證人陳郁
    文於偵訊雖有被告轉乙十次安非他命給伊之陳述，惟缺乏確切證據足資佐證，自
    屬犯罪不能證明，惟公訴人認此部分與前開論罪科刑部分有裁判上一罪關係，爰
    不另為無罪諭知。
四、原審論罪科刑，固非無見，惟查被告自八十八年五月六日至五月廿六日入臺灣高
    雄看守所附設勒戒處所勒戒，原審認定被告八十八年五月至六月間，轉乙安非他
    命十次予陳郁文，容有未當。被告上訴，否認犯罪，檢察官上訴，認量刑太輕，
    指摘原判決不當，雖無理由，惟原判決既有事實認定之違誤，自應撤銷改判，審
    酌被告轉乙安非他命毒品供他人施用，雖未取得對價，然對於他人身體健康造成
    戕害，違反社會善良風俗至鉅，且足使社會因施用毒品人口增加，而提高戒絕施
    用毒品之社會負成本，並減損勞動生產力，所生損害非輕，惟念被告係與友人共
    同施用時始予轉乙安非他命，數量非鉅等一切情狀，量處有期徒刑六月，並諭知
    易科罰金之折算標準。又查扣之安非他命及施用分裝工具，雖係被告所有，其中
    安非他命並為違禁物，但非本案之轉乙物，而係被告轉乙後所剩餘供己施用之毒
    品及供己施用毒品所使用之分裝施用工具，已於八十九年度上易字第一九九三號
  被告施用毒品案件中，諭知沒收銷燬及沒收，本院自無庸諭知，公訴人此部分宣
    告沒收之聲請，容有未合，併予敘明。
據上論結，應依刑事訴訟法第三百六十九條第一項前段、第三百六十四條、第二百九
十九條第一項前段、毒品危害防制條例第八條第二項、刑法第十一條前段、第五十六
條、第四十一條第一項前段，判決如主文。
本案經檢察官沈紹嘉到庭執行職務。
中    華    民    國        九十一      年      一      月     十六     日
                              臺灣高等法院高雄分院刑事第八庭
                                  審判長法官  郭雅美
                                        法官  張盛喜
                                        法官  洪兆隆
右正本證明與原本無異。
如不服本判決，應於判決送達後十日內向本院提出上訴狀，其未述理由者並應於提
出上訴狀後十日內向本院補提理由書（應附繕本)。
                                      書記官  陳曼智
中    華    民    國        九十一      年      一      月     十八     日
附錄：本判決論罪科刑法條：
毒品危害防制條例第八條第二項：
轉乙第二級毒品者，處六月以上五年以下有期徒刑，得併科新臺幣七十萬元以下罰金
。
                                                                    ＫＨ
